paketSIP
- EAD-Bestand-Titel, 2006-12-13/2007-09-23; sig.1; Grossrat des Kantons St.Gallen
  Staatskanzlei des Kantons St.Gallen
  - Erziehung, Bildung, Kultur, sig.1.1
    hasPrivacyProtection
    false
    - Schulen, sig.1.1.1
      - Allgemein, sig.1.1.1.1
        - X. Nachtrag zum Volksschulgesetz, 2006-12-13/2007-04-25; sig.1.1.1.1.1
          openToThePublic
          undefined
          classification
          unclassified
          digital
          - Botschaft und Entwurf der Regierung vom 12. Dezember 2006, sig.1.1.1.1.1_1
            PDF-Dokument
          - Aktuelle Mitgliederliste, sig.1.1.1.1.1_2
          - Anträge der vorberatenden Kommission vom 14. März 2007, sig.1.1.1.1.1_3
          - Antrag Hobi-Neu St.Johann zu Art. 20 vom 23. April 2007, sig.1.1.1.1.1_4
          - Antrag SVP-Fraktion zu Art. 19bis vom 23. April 2007, sig.1.1.1.1.1_5
          - Antrag SVP-Fraktion zu Art. 20 vom 23. April 2007, sig.1.1.1.1.1_6
          - Geschäftsverlauf, sig.1.1.1.1.1_7
            automatisch generiert
            XML
        - XII. Nachtrag zum Gesetz über die Besoldung der Volksschullehrer, 2006-12-14/2007-06-05; sig.1.1.1.1.2
          - Botschaft und Entwurf der Regierung vom 19. Dezember 2006, sig.1.1.1.1.2_1
          - Aktuelle Mitgliederliste, sig.1.1.1.1.2_2
          - Antrag SVP-Fraktion vom 23. April 2007, sig.1.1.1.1.2_3
          - Antrag SP-Fraktion zu Art. 4bis vom 23. April 2007, sig.1.1.1.1.2_4
          - Geschäftsverlauf, sig.1.1.1.1.2_5
  - Finanzen, Regalien, Unternehmungen, Feuerschutz, sig.1.2
    - Finanzhaushalt des Staates, sig.1.2.1
      - Finanzausgleich, sig.1.2.1.1
        - Gesetz über die Umsetzung der Neugestaltung des Finanzausgleichs und der Aufgabenteilung zwischen Bund und Kantonen, 2007-02-07/2007-09-23; sig.1.2.1.1.1
          - Botschaft und Entwurf der Regierung vom 13. Februar 2007, sig.1.2.1.1.1_1
          - Aktuelle Mitgliederliste, sig.1.2.1.1.1_2
          - Anträge der vorberatenden Kommission vom 12. März 2007, sig.1.2.1.1.1_3
          - Ergebnis der 1. Lesung des Kantonsrates vom 24. April 2007, sig.1.2.1.1.1_4
          - Antrag SP-Fraktion zu Art. 36ter vom 23. April 2007, sig.1.2.1.1.1_5
          - Antrag Denoth-St.Gallen vom 23. April 2007, sig.1.2.1.1.1_6
          - Antrag Frei-Diepoldsau zu Art. 36ter vom 23. April 2007, sig.1.2.1.1.1_7
          - Geschäftsverlauf, sig.1.2.1.1.1_8